【裁判字號】    99,判,1071
【裁判日期】    991014
【裁判案由】    虛報進口貨物
【裁判全文】
最  高  行  政  法  院  判  決
                                      99年度判字第1071號
上  訴  人  安泰電業股份有限公司
代  表  人  甲○○
訴訟代理人  蔣大中  律師
            陳佳菁  律師
被 上訴 人  財政部基隆關稅局
代  表  人  蔡秋吉
上列當事人間虛報進口貨物事件，上訴人對於中華民國98年2月
19日臺北高等行政法院97年度訴字第1365號判決，提起上訴，本
院判決如下：
    主  文
上訴駁回。
上訴審訴訟費用由上訴人負擔。
    理  由
一、上訴人於民國（下同）95年間委由巨隆報關行報運自中國大
    陸進口電壓低於80伏特之絕緣電線63批（報單號碼：第AW/9
    5/1019/1206號等63批，如原判決附表所示），以C1方式通
    關放行在案，嗣經被上訴人實施事後稽核結果，系爭貨物除
    線徑為0.3mm2電壓為低於80伏特，與報單申報相符外，其餘
    來貨（如原判決附表所示）之耐電壓值可達600伏特，與原
    申報規格不符，其稅則號別應歸列第8544.59.90.號，輸入
    規定代號MP1，屬經濟部尚未開放准許進口之大陸物品項目
    ，上訴人涉有虛報進口貨物規格、逃避管制情事，被上訴人
    乃依海關緝私條例第37條第3項轉據同條例第36條第1、3項
    規定，處貨價1倍之罰鍰並沒入貨物，惟裁處前貨物已放行
    ，致無法沒入，依行政罰法第23條第1項規定，裁處沒入其
    物之價額以代替沒入貨物，合計處貨價2倍之罰鍰計新臺幣
    （下同）38,802,626元。上訴人不服，循序提起行政訴訟，
    經原審判決駁回，遂提起本件上訴。
二、上訴人在原審起訴主張：(一)貨品分類號列「8544.59.90」「
    其他電線及電纜，未裝有插接器，電壓超過80伏特，但未超
    過1,000伏特者」貨品項下「8544.59.90.00-8-B」「聚氯乙
    烯絕緣電力電纜」之檢驗標準之一CNS6556規範可知，針對
    額定電壓超過80伏特，但未超過1,000伏特（標稱電壓600伏
    特以下）之聚氯乙烯絕緣電力電纜為檢驗時，其水中1分鐘
    之耐電壓需達3,000伏特。顯見同一貨品之額定電壓及耐電
    壓之數值，並非相同，顯見「耐電壓」與「額定電壓」係指
    兩種完全不同概念之電壓，不可混為一談。財團法人工業技
    術研究院（下稱工業技術研究院）於95年3月3日工研轉字第
    0960002125號函檢附「電線耐壓測試報告」中所揭示之測試
    結果，其報告第2頁說明欄第2項明揭其測試方法為依據ISO
    6722:2002(E)中第6.2節Withstand VoltageTest（即耐電壓
    測試）測試標準執行，另該說明欄第3項明確表達「以上電
    線耐壓測試之結果符合ISO 6722:2002(E)第6.2.3.2節600伏
    特電纜線（600 VCable）規格之要求」，顯見其乃係就該電
    線之「絕緣耐電壓」進行測試，其測試結果乃是該電線之「
    耐電壓」之數據值。被上訴人主張工業技術研究院測試結果
    可作為判斷「額定電壓」之數據值云云，顯屬誤解，實不足
    採信。(二)經濟部標準檢驗局96年11月13日經標三字第096001
    34130號函說明，「商品分類號列8544.59.90.00-8貨品中所
    稱之電壓，係指電線之標稱電壓，而非耐電壓值。」；經濟
    部標準檢驗局97年3月26日經標六字第09760020490號函略以
    ，「電線之額定電壓係由廠商自行宣告之標稱電壓。」；經
    濟部標準檢驗局於97年6月3日以經標六字第097600055480號
    函指出：「依據CNS3765『家用及類似用途電氣產品的安全-
    第1部：通則』標準定義：額定電壓為製造廠商對電器指定
    之輸入電壓」，「商品分類號列『8544.59.90.00.8」，貨
    名為『其他電線及電纜，未裝有插接器，電壓超過80伏特，
    但未超過1,000伏特者』中所稱之電壓，係指額定電壓。」
    。顯見經濟部標準檢驗局明確表達商品分類號列8544.59.90
    .00-8貨品中所稱之電壓，係指電線之「標稱電壓」（即額
    定電壓），而非耐電壓值，而額定電壓即為製造廠商對電器
    指定之輸入電壓，則工業技術研究院於前述回函中所表達之
    真正意旨實為，該院僅得根據相關測試方法檢測出該電線之
    耐壓數值，該院無法檢測該電線之「額定電壓」。被上訴人
    主張前述工業技術研究院測試報告所提及之「600V」，並非
    為耐電壓，而係CNS14796-1所定義之「額定電壓」云云，不
    僅於其先前之主張相矛盾，且明顯與前述工研院測試報告之
    內容不符，顯非可採。(三)被上訴人為稽查系爭貨物所應適用
    之進口稅則，即係先透過要求上訴人提供系爭貨物之訂單、
    適用規範、使用場合、銷售對象等文件來進行初步判斷，再
    藉由訪談相關人員進行確認，實可認定系爭貨品係供應福特
    六和汽車公司等汽車製造廠商使用，而其額定電壓係在60伏
    特以下。被上訴人主張貨品之分類應依貨品種類按其加工程
    度、規格、成分及特性辦理，非單以使用目的為分類依據，
    顯見被上訴人亦不否認「使用目的」應得作為貨品分類之依
    據之一。且被上訴人亦不否認我國海關稅則針對相同物品，
    根據其不同使用目的，分別核給不同稅則號別之事實，顯見
    「使用目的」確實被我國海關稅則採納為貨品分類之依據，
    此項做法並不會發生被上訴人所聲稱之「進口報關形同無管
    制狀態」情形云云，求為撤銷原處分及訴願決定之判決。
三、被上訴人在原審答辯則以：(一)依據國家標準檢核系統CNS147
    96-1對於「額定電壓」之定義，並無上開經濟部標準檢驗局
    書函所稱「電線之額定電壓係由製造廠商自行宣告之標稱電
    壓」，且系爭貨物上均未標示所謂之標稱電壓，亦違CNS147
    96-1第3.1.1規定之標示連續性，即上訴人再稱其電壓為何
    ，已不足採。至CNS3765「家用和類似用途電器產品的安全
    －第1部：通則」第3條，「額定電壓」係指「製造廠商對電
    器指定之輸入電壓」，其所稱主要係針對電器產品本身所能
    接受之電壓為多少，而不至於造成電器產品之損害而產生危
    險。(二)工業技術研究院96年3月3日工研轉字第0960002125號
    函檢附之檢測報告，所稱雖為「耐壓」檢測報告，惟被上訴
    人復於96年10月12日函請工業技術研究院就來貨正常情形使
    用下其額定電壓伏特數再予鑑定。案經該院證實委託鑑定電
    線耐壓之測試結果所註明之耐壓伏特數，亦即為額定電壓之
    測試結果。(三)本件貨物上訴人係依與福特公司所簽之銷售合
    約適用規範WSK1A348-A2/A3/A4，於做成線束後售與福特公
    司，而依福特公司所提供之工程規範（ENGINEERING SPECI-
    FICATION）3.10.5上所載，該規範即係電壓須在100V至500V
    間，且財政部高雄關稅局於上訴人另一相同案件訪談福特公
    司時，福特公司亦承認該規範明確規定系爭來貨電壓須在10
    0V至500V，足證其安全電壓值須在100V至500V。是縱福特公
    司要求WSK1A348-A2/A3/A4規範汽車電線束60Vrms或更低名
    目系統電壓使用，亦無礙來貨實際電壓之認定，亦即不應以
    使用環境之規範要求以認定來貨實際電壓值等語，資為抗辯
    。
四、原審斟酌全辯論意旨及調查證據之結果，以：
  (一)關於本件之「電線絕緣耐壓」，被上訴人係依財政部核准並
    由財政部關稅總局函示「進出口貨物送往外界化驗鑑定權威
    機構清表」規定，送電機類權威機構工業技術研究院鑑定，
    據該院96年3月3日工研轉字第0960002125號函測試報告為鑑
    定電線之耐壓，超過80伏特（耐電壓值可達600伏特）；嗣
    被上訴人五堵分局96年10月12日再以五堵業二字第09601004
    50號函請工研院協助鑑定電線之額定電壓（即電線正常情形
    使用下電壓），案經該院96年12月10日工研轉字第09600168
    22號函復稱：「委託本院重新檢測電線額定電壓乙事，因與
    前次檢測係採相同規範，無再次檢測之需要」等語。準此，
    96年3月3日工研轉字第0960002125號函鑑定電線耐壓之測試
    結果，即為額定電壓之測試結果。故被上訴人核認本件系爭
    貨物除線徑為0.3ｍ㎡外，其餘來貨其額定電壓均已超過80
    伏特，並無不合。
  (二)上訴人稱被上訴人於96年10月12日以五堵業二字第09601004
    50號函，請工研院協助鑑定電線之額定電壓（即電線正常情
    形使用下電壓），工研院96年12月10日工研轉字第09600168
    22號函復稱：「委託本院重新檢測電線額定電壓乙事，因與
    前次檢測係採相同規範，無再次檢測之需要。」，係工研院
    誤將「額定電壓」與「耐電壓」視為同一，混為一談，刻意
    迴護先前謬誤之測試報告結果云云。經查，96年7月19日(96
    )基關字第38號進口稅則分類疑問及解答，有關財政部96年5
    月24日台財訴字第09600134830號訴願決定書所引用「耐電
    壓」名詞乙案，經高雄關稅局機動隊再聯繫工研院，得其答
    稱：「本案之測試是按國家標準及實驗室規範，所得數據60
    0V係依標準測試出，至於數據之名稱只是稱呼問題」等語。
    是以工研院就本件之測試，係按國家標準及實驗室規範，其
    所得數據即為「額定電壓」無誤。上訴人所稱，核屬誤解。
  (三)上訴人又稱工研院前開報告既稱符合「ISO6722：2002(E)第
    6.2.3.2節」600伏特電纜線(600VCABLE)之要求，可見該院
    係以「ISO6722：2002(E)第6.2.3.2節」600伏特電纜線規格
    為測試標準，然以「額定電壓」之檢驗標準應為「CN679」
    或「IEC60227」云云。經查，工研院係經財政部核准之「進
    出口貨物送外界化驗鑑定權威機構清表」中屬於「資訊電子
    類」之機構，其測試所採均按國家標準及實驗室規範，已如
    前述；依其專業及學術地位，所作之鑑定結果，應屬客觀可
    信。上訴人雖稱工研院未以「CN679或IEC60227」為測試標
    準云云，惟並未舉證說明工研院以ISO6722：2002(E)第6.2.
    3.2節，600伏特電纜線規格為測試標準，其測試結果有何不
    正確之情事，所稱上情，核不足採。
  (四)上訴人引述經濟部標準檢驗局97年3月26日經標六字第09760
    020490號函（原處分卷3附件6）說明二：有關「額定電壓」
    依據CNS14796-1「額定電壓450/750V以下橡膠絕緣電纜－第
    1部：通則」標準定義…電線之額定電壓係由製造廠商自行
    宣告之標稱電壓。說明三：有關「耐電壓」依據CNS689「塑
    膠絕緣電線電纜檢驗法」標準定義：在水中或空氣中於導體
    與絕緣體間施加規定值交流電壓，檢查是否能於規定時間內
    承受該電壓值等語，主張額定電壓與耐電壓並非相同云云。
    經查，依據CNS14796-1對於「額定電壓」之定義，並無上開
    經濟部標準檢驗局書函所稱「電線之額定電壓係由製造廠商
    自行宣告之標稱電壓」，上訴人據為上開主張，尚非可採；
    且系爭貨物上均未標示所謂之標稱電壓等情，為上訴人所不
    否認，核與CNS0000000 0.1.1規定之「標示連續性」有違，
    故上訴人事後再稱系爭貨物電壓為何云云，亦非可採。至於
    CNS3765「家用和類似用途電器產品的安全－第1部：通則」
    第3條規定，「額定電壓」係指「製造廠商對電器指定之輸
    入電壓」，其所稱主要係針對電器產品本身所能接受之電壓
    為多少，而不至於造成電器產品之損害而產生危險；此一規
    定，亦不足作為上訴人主張額定電壓與耐電壓不同之憑據。
  (五)又依上訴人引述之經濟部標準檢驗局97年3月26日經標六字
    第09760020490號書函說明四載明：「…所附樣品（共15項
    ），本體無標示額定電壓、電線種類及規格，建議安泰電業
    股份有限公司提出相關技術文件（訂單規格、適用規範、使
    用場合、銷售對象等）佐證…」等語；經查，本件系爭貨物
    上訴人係依與福特公司所簽之銷售合約適用規範WSK1A348-A
    2/A3/A4，於做成線束後售與福特公司等情，為上訴人所不
    爭，而依福特公司所提供之工程規範（ENGINEERING SPECI-
    FICATION）3.10.5上所載，該規範即係電壓須在100V至500V
    間；且財政部高雄關稅局於上訴人另一相同案件訪談福特公
    司王姓系統工程師時，其於訪談筆錄第(九)至(十一)問中承
    認該規範明確規定系案來貨電壓須在100V至500V，足證其安
    全電壓值須在100V至500V。是縱福特公司要求WSK1A348-A2/
    A3/A4規範汽車電線束60Vrms或更低名目系統電壓使用，並
    不影響系爭來貨實際電壓之認定，亦即不應以使用環境之規
    範要求據以認定來貨實際之電壓值。上訴人所稱應以其自行
    宣告之標稱電壓為電壓，系爭來貨之標稱電壓在80V以下云
    云，並不足採。
  (六)按海關進口稅則號別8544.49.90為「其他導電體電壓未超過
    80伏特者」，無輸入規定，即任何國家及地區均可輸入；而
    進口稅則號別8544.59.90為「其他導電體，未裝有插接器，
    電壓超過80伏特，但未超過1,000伏特者」，列有輸入規定
    「MP1」（即大陸物品有條件准許輸入）（原處分卷3附件11
    ），依行為時93年11月修訂之「大陸物品有條件准許輸入項
    目彙總表」第5-75頁載明該稅則號別8544.59.90項下僅開放
    電腦排線乙項，上訴人與福特公司簽訂之合約工程規範上已
    載明電壓需為100至500伏特，又系爭貨物除線徑為0.3ｍ㎡
    外，其餘來貨（如原判決附表所示）經工研院鑑定電壓為60
    0伏特，被上訴人將之歸列稅則號別8544.59.90項下，並無
    不合。
  (七)上訴人復稱CNS5779第2頁第4.5條規定，汽車用電驛之「耐
    電壓程度」應為「以60Hz, 500V之交流電壓輸入電驛歷時1
    分鐘，不得有異常之情形發生」，由於汽車用電驛之「額定
    電壓」為12V或24V，…CNS6648「汽車用低壓電線」明確揭
    示，汽車用低壓電線之耐電壓，必須要在水中耐1,000V電壓
    輸入歷時1分鐘，足證汽車用電線之耐電壓應在其額定電壓
    之至少20倍以上云云。經查，CNS5779及CNS6648係汽車電驛
    及汽車用低壓電線有關耐壓程度之測試方法，與本件依實到
    貨物所作之電壓測試不同，尚難據以認定本件系爭貨物之額
    定電壓為12V或24V；且本件系爭貨物經工研院檢測結果為60
    0V CABLE，即系爭電線之額定電壓為600伏特，已如前述。
    又上訴人所稱額定電壓應無可能經由檢測認定云云，如此將
    無法為電器訂定額定電壓，無異使額定電壓之訂定失其意義
    ，所稱亦非可採。
  (八)本件經被上訴人實施事後稽核結果，系爭貨物除線徑為0.3m
    ㎡電壓為低於80伏特，與報單申報相符外，其餘來貨之耐電
    壓值可達600伏特，與原申報規格不符，其稅則號別應歸列
    第8544.59.90.號，輸入規定代號MP1，屬經濟部尚未開放准
    許進口之大陸物品項目，上訴人涉有虛報進口貨物規格、逃
    避管制之違章情事，被上訴人乃依海關緝私條例第37條第3
    項轉據同條例第36條第1、3項規定，處貨價1倍之罰鍰並沒
    入貨物，惟裁處前貨物已放行，致無法沒入，依行政罰法第
    23條第1項規定，裁處沒入其物之價額以代替沒入貨物，合
    計處貨價2倍之罰鍰計38,802,626元，並無違誤。
  (九)本件事證已臻明確，上訴人復聲請傳訊證人經濟部標準檢驗
    局承辦人吳昌圖，說明貨品分類號列「8544.49.90」及「85
    44.59.90」所稱之電壓，所指為何、額定電壓及耐電壓之區
    別，及函詢工研院說明其檢測結果是否為額定電壓等事項云
    云，核無必要，附此敘明。
  (十)從而，本件被上訴人以上訴人涉有虛報進口貨物規格，逃避
    管制之違章情事，所為罰鍰處分，於法並無違誤。復查及訴
    願決定遞予維持，亦無不合等情，因而為上訴人敗訴之判決
    。
五、上訴意旨略謂：(一)原判決以工業技術研究院係經財政部核准
    之鑑定權威機構，其測試所採均案國家標準及實驗室規範，
    依其專業及學術地位，所作之鑑定結果，應屬客觀可信，否
    定上訴人有關工業技術研究院以IS0 6722:2002(E)第6.2.3.
    2節600伏特電纜線規格為測試標準，其測試結果不足以作為
    認定本件系爭貨物額定電壓超過80伏特部分之主張，顯然違
    論理法則與證據法則，亦有判決不備理由及理由矛盾之違法
    。(二)經濟部標準檢驗局97年3月26日經標六字第0976002049
    0號函，係根據國家標準CNS14796-1之標準定義，認定「電
    線之額定電壓係由製造廠商自行宣告之標稱電壓」，詎原判
    決徒以該CNS14796-l中並無前述文字，即認為該經濟部標準
    檢驗局之函釋不可採，而未於其判決中明確表明其理由，即
    有判決不備理由之違法。又原判決如認為前述經濟部標準檢
    驗局函釋之意旨有疑義，應依職權為調查，且上訴人一再主
    張可傳喚經濟部標準檢驗局承辦人到庭說明，以釐清爭議，
    原審竟以本件事證已臻明確為為由，認定無傳訊之必要，亦
    有未依職權查明為裁判基礎之事實關係之判決不適用法規之
    違法。(三)原判決以本件系爭貨物上並未標示有標稱電壓，與
    CNS14796-1第3.1.1條所規定之「標示連續性」有所違背為
    由，認定上訴人事後再稱本件系爭貨物之電壓為何，顯非可
    採云云，顯有違經驗法則及論理法則。(四)依據福特公司工程
    規範（engineering specification）3.10.5之規定及財政
    部高雄關稅局訪談福特公司王姓工程師之紀錄，該公司所要
    求之絕緣電線安全電壓值須在IOOV至500V間，係指測試電線
    絕緣電阻所需使用之測試設備而言，並非指電線本身，更非
    指系爭電線之安全電壓值在IOOV至500V之間，則該規範與談
    話內容既與電線本身之額定電壓無關，顯見原判決憑此認定
    本件系爭貨物之安全電壓須在100V至500V，實有認定事實與
    卷載內容不符之判決理由矛盾之違法。(五)根據CNS5779「汽
    車用電驛總則」之規定可知，汽車直流電路用電驛之額定電
    壓應為12V或24V，而本件系爭貨物既已經確認係為供應福特
    六和汽車公司等汽車製造廠商使用，則本件系爭貨物之額定
    電壓顯應為60V或以下，此項結論顯不會因該CNS5779所規定
    耐壓程度之測試方法而受到影響，原判決以該兩則CNS規範
    有關耐壓程度之測試方法，與本件實到貨物所作之電壓測試
    不同為由，認為無法據以認定系爭電線之額定電壓為12V或
    24V，即有判決不備理由及理由矛盾之違法。(六)針對上訴人
    於原審所提出多項海關進口稅則，主張我國海關進口稅則係
    以進口貨物之「使用目的」區分進口稅率之標準，故上訴人
    以系爭電線之使用目的（即供應福特六和汽車使用於60V之
    使用環境）主張認定系爭電線應使用之進口稅則，並無不妥
    之重要攻擊防禦方法，原判決完全未為審酌，亦未於判決中
    敘明其未審酌之理由，核屬判決不備理由之違法云云。
六、本院經核原判決於法並無違誤，茲再論斷如下：
  (一)按關稅法第3條第1項規定：「關稅除本法另有規定者外，依
    海關進口稅則徵收之。海關進口稅則，另經立法程序制定公
    布之。」第13條第1項規定：「海關於進出口貨物放行之翌
    日起6個月內通知實施事後稽核者，得於進出口貨物放行之
    翌日起2年內，對納稅義務人、貨物輸出人或其關係人實施
    之。依事後稽核結果，如有應退、應補稅款者，應自貨物放
    行之翌日起3年內為之。」第18條第1項規定：「為加速進口
    貨物通關，海關得按納稅義務人應申報之事項，先行徵稅驗
    放，事後再加審查；該進口貨物除其納稅義務人或關係人業
    經海關通知依第13條規定實施事後稽核者外，如有應退、應
    補稅款者，應於貨物放行之翌日起6個月內，通知納稅義務
    人，逾期視為業經核定。」
  (二)又按海關進口稅則號別第8544.49.90.00.1號為「其他電導
    體，電壓未超過80伏特者（Other electric conductors,
    for a voltage not exceeding 80 V）」第一欄稅為6.2%，
    輸入規定空白；另進口稅則號別8544.59.90.00-8為「其他
    電線及電纜，未裝有插接器，電壓超過80伏特，但未超過1,
    000伏特(Other wires and cables,notfitted with conn-
    ectors,for a voltage exceeding 80V but not exceeding
    1,000V）」第一欄稅為6.2%，輸入規定CO2、MP1。再按海關
    進口稅則第8544節規定貨名為「絕緣（包括磁漆或陽極處理
    ）電線、電纜（包括同軸電纜）及其他絕緣電導體，不論是
    否裝有插接器；光纖電纜，由個別被覆之纖維製成，不論是
    否與電導體組合或裝有插接器。」，由於絕緣體之大小通常
    與電壓有關（大者供高電壓，較小者供低電壓用），乃分類
    以「繞線」、「其他電導體，電壓未超過80伏特者」、「其
    他電導體，電壓超過80伏特，但未超過1,000伏特者」、「
    其他電導體，電壓超過1,000伏特者」，並依其電壓之高低
    定絕緣電導體之稅率，是可知茲所謂之電壓，自係指該絕緣
    電導體表面被覆用絕緣材料所能承受之安全電壓。本件原判
    決已詳述係以系爭來貨上無任何電壓值之標示，經被上訴人
    檢樣送經工業技術研究院鑑定，其鑑定報告依ISO 6722：20
    02（E）中之第6.2節耐壓（withstand vo1tage）進行測試
    ，測試結果電線耐壓符合6.2.3.1及6.2.3.2要求，即系爭來
    貨電線之「耐電壓」已達600伏特，且該檢驗標準與上訴人
    銷售對象福特公司所要求者相符等情，核與上開說明無違，
    且亦與經驗法則與證據法則無違，上訴意旨猶執前詞指摘其
    違法，殊無可採。
  (三)本件所涉者係系爭來貨於海關進口稅則及輸出入貨品分類表
    之歸類，不涉及經濟部標準檢驗局之職掌（經濟部標準檢驗
    局組織條例第2條參照），自不致因與該局見解有異，即認
    為違法。況果如經濟部標準檢驗局97年3月26日經標六字第
    09760020490號函復原審法院略以：「……所附樣品（共15
    項），本體無標示額定電壓、電線種類及規格，建議安泰電
    業股份有限公司提出相關技術文件（訂單規格、適用規範、
    使用場合、銷售對象等）佐證，以利貴院判定。」等語，將
    製造廠商自行宣告之「標稱電壓」作為應歸列稅則之分類標
    準，則等同放棄對於進口貨品之查核及歸類之權限，無異任
    由廠商操控進口稅則分類，進口報關形同無管制狀態，自非
    法之所許。
  (四)至上訴人又以稅則之分類應以使用目的為標準，原審法院疏
    於就此為職權調查一節，更非可採，蓋本件之爭議既在於系
    爭來貨其電壓是否超過80伏特，則此屬一客觀事實之認定，
    容有因檢驗方法或標準而產生之誤差，惟無論如何不會因使
    用目的而影響其數值之高低。
  (五)綜上，原審斟酌全辯論意旨及調查證據之結果，將原決定及
    原處分均予維持，駁回上訴人之訴，核無違誤。原判決對上
    訴人在原審之主張如何不足採之論據取捨等，均已詳為論斷
    ，並無上訴人所稱判決不適用法規、適用不當或理由不備等
    違背法令情事。上訴人其餘所訴各節，無非就原判決業已論
    駁之理由以及就原審證據取捨、認定事實之職權行使事項，
    任加爭執，指摘原判決有違背法令情事，求予廢棄，難認有
    理由，應予駁回。
七、據上論結，本件上訴為無理由。依行政訴訟法第255條第1項
    、第98條第1項前段，判決如主文。
中    華    民    國    99    年    10    月    14    日
                    最高行政法院第三庭
                        審判長法官  高  啟  燦
                              法官  林  茂  權
                              法官  黃  合  文
                              法官  劉  介  中
                              法官  陳  鴻  斌

以  上  正  本  證  明  與  原  本  無  異
中    華    民    國    99    年    10    月    15    日
                              書記官  邱  彰  德

司法院資訊處製作；財團法人民間司法改革基金會備份。
